# 处置子公司丧失控制权得投资收益确认时点

提问人：那片天空 0502 时间：2019-12-11 08:05:15
例:我公司用一块土地出资成立一家全资子公司乙，成立时作价为 1000 万元。本公司今年去第三方签订处置协议，约定以 2550 万出让所持有乙公司的 51% 得股权，约定支付对价款时间为 9 月 30 日，截止 11 月底，该协议已获得董事会批准，并已办理相关工商变更手续，乙公司管理层\财务负责人等均为仍为我公司控制，第三方所支付的对价款仅为 250 万，对应股权为 5%的对价款，约定付款时间已逾期，公司无法判断是否能收回所有对价款。
问:1. 我公司本年是否确认处置收益。
2. 若确认处置收益，我公司应该按照处置子公司丧失控制权处置。还是按照处置 5%确认收益？

回答人：chenyiwei
1 、要关注的是对该土地的控制权是否已经实际转移给受让方，受让方是否已经实际占用该土地从事建设或经营活动，或者已经主导该土地的规划和开发事项等，并据此获取相关经济利益。
2 、如果确定本企业已不再控制该子公司，则参照《瑞华研究 2010 ～ 2016汇编》之 “问题 3-2-126（部分处置单一资产实体股权导致丧失对其控制权的处理）”所述原则处理。需要注意的是：由于股权转让价款的可收回金额存在不确定性，故需谨慎考虑对其计提坏账准备。